【裁判字號】    92,台上,4203
【裁判日期】    920731
【裁判案由】    違反著作權法
【裁判全文】
最高法院刑事判決                              九十二年度台上字第四二○三號
    上  訴  人  甲○○
右上訴人因違反著作權法案件，不服台灣高等法院台中分院中華民國九十二年五月十
九日第二審更審判決（九十二年度上更(一)字第一○七號，起訴案號：台灣苗栗地方法
院檢察署八十九年度偵字第四三六二號），提起上訴，本院判決如左：
    主  文
上訴駁回。
    理  由
按刑事訴訟法第三百七十七條規定，上訴於第三審法院，非以判決違背法令為理由，
不得為之。是提起第三審上訴，應以原判決違背法令為理由，係屬法定要件。否則即
應認其上訴為違背法律上之程式，予以駁回。又上訴期間為十日，自送達判決後起算
；而送達於住居所、事務所或營業所不獲會晤應受送達人者，得將文書付與有辨別事
理能力之同居人或受僱人，民事訴訟法第一百三十七條第一項有明文規定，此項規定
於刑事訴訟程序準用之，為刑事訴訟法第三百四十九條、第六十二條所明定。本件原
判決以上訴人甲○○因違反著作權法案件，經第一審審理結果，依想像競合犯關係從
一重論處上訴人以犯明知侵害著作權，意圖營利而交付，侵害他人著作權為常業罪刑
（處有期徒刑一年二月）。第一審判決後，判決正本按上訴人之住所即戶籍地送達，
於民國九十年四月二十七日由上訴人之同居人繆兆峰收受送達，有送達證書附於第一
審卷可按，其上訴期間於扣除在途期間五日，原應至同年五月十二日屆滿，因該期間
之末日為星期六之例假日，故順延至九十年五月十四日，上訴人之上訴期間即已屆滿
。惟上訴人竟延至同年五月十五日始行提起上訴，顯已逾期，因而駁回上訴人在第二
審之上訴，已詳敘憑以認定之理由，從形式上觀察，原判決並無任何違背法令之情形
存在。上訴意旨僅空泛略謂：第一審法院之裁判書係別人代收，別人或於收受後未立
即告知伊，或已收多日，卻說成剛收到，因而造成上訴逾期，原因出在那裡，要如何
去查？別人之因素造成此結果，卻由其一人承擔，顯不公平，上訴人已很少住戶籍地
，並非本來不上訴，後才改變心意而上訴，法律之不週，影響人民權益，請斟酌衡量
，取得平衡點並加以改進云云，並未具體表明原判決如何違背何種法令，難謂已符合
首揭法定上訴要件，應認其上訴違背法律上之程式，予以駁回。
據上論結，應依刑事訴訟法第三百九十五條前段，判決如主文。
中      華      民      國    九十二    年      七      月    三十一    日
                              最高法院刑事第十二庭
                                  審判長法官  張  淳  淙
                                        法官  謝  俊  雄
                                        法官  蘇  振  堂
                                        法官  張  春  福
                                        法官  呂  丹  玉
      右正本證明與原本無異
                                              書  記  官
中      華      民      國    九十二    年      八      月      七      日
                                                                        Ｂ


司法院資訊處製作；財團法人民間司法改革基金會備份。
